Inventaris van de archieven van de Stichting Proefstation voor de Boomkwekerij te Boskoop van het Ministerie van Landbouw, Natuur en Voedselkwaliteit en voorgangers, (1899) 1943-2002
Nationaal Archief, Den Haag
- Proefstation voor de Boomkwekerij te Boskoop, 1
  - Bodemproductie, 1.823
    - Stukken betreffende het geven van voorlichting en advies, 1958-2002; 251-273; 15 pakken en 8 omslagen
      - Het uitgeven van de Proefstationsactualiteiten, later B.P.O. Actualiteiten genoemd 1988-2000, 273; pak
        Nota bene: Nr. 1 t/m 185
    - Rapporten, 1966-1996; 274-279; 2 pakken, 3 omslagen en 1 deel
      - Veredeling van houtige siergewassen; doel, verloop en toekomst van de afzonderlijke programma onderdelen; inventarisatie van het materiaal 1966-1969, 274; omslag
      - Onderzoek naar resistentie tegen bacterievuur (Erwinia amylovora) bij sierheesters; resultaten van onderzoek 1975 - 1979 en perspectieven voor resistentieveredeling 1980-1981, 275; pak
      - Rapporten van onderzoek naar economie in de boomteelt 1982-1985, 276; omslag
      - De overwintering van boomteeltgewassen, ervaringen uit de winter van 1984/ '85 1985, 277; pak
      - Report of the European Workshop Nursery Stock Research. August 17 - 18, 1992, Boskoop the Netherlands 1992, 278; deel
      - Evaluatie 1995 van het programma Geïntegreerde Boomteelt 1995-1996, 279; omslag
    - Stukken betreffende het opstellen van projectverslagen en -beschrijvingen, 1968-1998; 280-281; 2 pakken
      - 1968-1978, 280; pak
      - 1997-1998, 281; pak
        Nota bene: Bevat tevens het werkplan over het jaar 1997, alsmede het rapport getiteld Onderzoeksprojecten van het Boomteeltpraktijkonderzoek in Nederland
    - Stukken betreffende het opstellen van proefplannen voor de proefstations te Boskoop, Boutenburg, Horst, Noordbroek en Tiel, 1971-1980; 282; pak
    - Stukken betreffende het voeren van overleg inzake onderzoek, 1977-1994; 283-288; 2 pakken en 4 omslagen
      - Het toegankelijk maken van resultaten van weefselkweekonderzoek 1977-1985, 283; omslag
      - Het Beleidsplan Stedelijk Groen Onderzoek 1982-1986, 284; pak
      - De codering van boomteeltgewassen in het kader van de automatisering van de opslag en verwerking van gegevens 1983-1987, 285; omslag
      - Onderzoek naar bedrijfseconomisch en bedrijfskundig stedelijk groen 1984-1986, 286; omslag
      - Onderzoek naar bodemgesteldheid bij stedelijk groen 1984-1988, 287; omslag
      - Onderzoek naar geïntegreerde bedrijfssystemen, met de Regionale Onderzoekcentra (ROC) 1989-1994, 288; pak
        Nota bene: Bevat tevens maandverslagen en een jaarverslag over 1992 van het project Geïntegreerd Bedrijfssystemen voor de Pot- en Containerteelt
    - Stukken betreffende het opstellen van project- en proefvoorstellen, 1981-1996; 289-290; 2 omslagen
      - Diverse projectvoorstellen 1981-1984, 289; omslag
      - Proefvoorstel voor het programma Standards, Measurements & Testing van de Europese Unie (EU) 1995-1996, 290; omslag
    - Stukken betreffende het opstellen van onderzoeksprogramma's, 1982-1999; 291-300; 7 pakken en 3 omslagen
      - 1984 1982-1983, 291; omslag
      - 1985 1984-1985, 292; pak
      - 1986 - 1987 1984-1987, 293; pak
      - 1989 1987-1989, 294; omslag
      - 1990 - 1991 1988-1991, 295; pak
      - 1992 1990-1993, 296; pak
        Nota bene: Bevat tevens verslagen met betrekking tot diverse onderzoeksprojecten
      - 1993 1991-1993, 297; omslag
      - 1995 1993-1994, 298; pak
      - 1996 1994-1996, 299; pak
      - 1997 - 1999 1996-1999, 300; pak
        Nota bene: Bevat tevens een werkplan over het jaar 1999. Bevat 1 diskette, aan te vragen onder inventarisnummer 371
    - Diverse notities inzake het Praktijkonderzoek Boomteelt en Stedelijk Groen, 1984-1987; 301; pak
    - Stukken betreffende het opstellen van een onderzoeksbeschrijving en -opdracht inzake een onderzoek naar behoefteraming bovenwijks groen, 1985-1986; 302; omslag
    - Discussienota over perspectieven voor winterharde houtige siergewassen voor de huiskamer, 1986; 303; omslag
    - Stukken betreffende het doen van sortimentsonderzoek en het verstrekken van gegevens over diverse gewassen, 1986-1989; 304; pak
    - Stageverslagen, 1986-1999; 305-353; 2 pakken en 47 stukken
      - Beworteling van Paeonia in vitro 1989, 305; stuk
      - Biologische bestrijding van de gegroefde lapsnuitkever Otiorhynchus sulcatus Fabricius (Coleoptera, Curculionidae) 1993, 306; stuk
      - Biologische en geïntegreerde bestrijding in de boomteelt 1991, 307; stuk
      - Boomteeltonderzoek 1987, 308; stuk
      - Boomzaden 1991, 309; stuk
      - Boomzaden en begassen 1993, 310; stuk
      - Boomzaden en wortelkluiten 1992, 311; stuk
      - Botrytis in Chamaecyparis; Een middelenonderzoek ter bestrijding van Botrytis cinerea in Chamaecyparis pisifera Boulevard 1997, 312; stuk
      - De biologische bestrijding van bladluizen binnen de boomteelt in de vollegrond 1996, 313; stuk
      - De Geldboom! Afleverkosten boomkwekerijprodukten berekend 1994, 314; stuk
      - De mogelijkheden en knelpunten van de biologische bladluisbestrijding met behulp van galmug Aphidoletes aphidimyza en de sluipwesp Aphidius matricariae in de boomteelt 1991, 315; stuk
      - De overwintering van containerplanten 1987, 316; stuk
      - Diverse stageverslagen van studenten aan de Hogeschool Delft 1998-1999, 317; pak
      - Enkele aspecten van de biologische bestrijding van Otiorhynchus Sulcatus met behulp van de entomofage schimmel Metarhizium Anisopliae 1986, 318; stuk
      - Geleide bestrijding van echte meeldauw 1994, 319; stuk
      - Gewasbescherming en onkruidbestrijding 1997, 320; stuk
      - Gewasbescherming in de boomteelt, door A. Bruijgoms 1990, 321; stuk
      - Gewasbescherming in de boomteelt, door C. van Zetten 1990, 322; stuk
      - Gewasbescherming in de boomteelt, door L. Jansen 1991, 323; stuk
      - Gewasbescherming in de boomteelt, door M. ten Bruggencate 1993, 324; stuk
      - GFT-compost als gedeeltelijke vervanger van veen in potgrond 1993, 325; stuk
      - Herinrichting Boskoop; Een onderzoek naar de mogelijkheden voor natuurvriendelijke oevers en houtsingels 1997, 326; stuk
      - Kiemrustdoorbreking en uitspoelen 1992, 327; stuk
      - Klimaatsfactoren bij boomkwekerijgewassen onder glas 1991, 328; stuk
      - Literatuuronderzoek bemesting bodemvochtmeter in pot 1993, 329; stuk
      - Mechanische Onkruidbestrijding in de Boomteelt 1996, 330; stuk
      - Mos- en onkruidbestrijding 1993, 331; stuk
      - Onderzoek aan het fysiologische verschijnsel rust en waterstress bij Malus 1994, 332; stuk
      - Onderzoek afdekmaterialen en toepassingsmogelijkheden van de sproeiselector bij contactherbiciden in de boomteelt 1993, 333; stuk
      - Onderzoek naar de opzet van een systeem voor bezoekersbegeleiding op de onderzoekslokaties van het Boomteeltpraktijkonderzoek (BPO) 1996, 334; stuk
      - Onderzoek naar de taakverdeling van informatie verzamelen en verspreiden naar de boomkwekers 1992, 335; stuk
      - Onderzoek naar het effect van de eigenschappen van stek op de beworteling 1993, 336; stuk
      - Onkruidbestrijding 1994, 337; stuk
      - Ontwikkelingen in bemesten van boomkwekerijgewassen 1997, 338; stuk
      - Oriënterend onderzoek naar Verticillium Dahliae 1987, 339; stuk
      - Proefstation voor de boomkwekerij in het verleden en het heden 1992, 340; stuk
      - Relatie tussen stekkenmerken en beworteling bij coniferen 1993, 341; stuk
      - Stedelijk groen 1994, 342; stuk
      - Studies on phytophthora spp. in nursery stock 1994, 343; stuk
      - Vermeerdering en instandhouding van aaltjesvrij uitgangsmateriaal in de vaste plantenteelt 1995, 344; stuk
      - Verslag van een stage op het Proefstation voor de Boomkwekerij te Boskoop, door A. van der Velde 1990, 345; stuk
        Nota bene: Over diverse gewasbeschermingsproeven
      - Verslag van mijn stage periode aan het Proefstation voor de Boomteelt en het Stedelijk Groen te Boskoop, door S.J.W. Heemskerk 1987, 346; stuk
      - Verslag van stage op Het Proefstation voor de Boomkwekerij te Boskoop 1994, 347; stuk
        Nota bene: Over onderzoek naar drie biologische manieren van gewasbescherming
      - Verslagen van E.M. van Hees-Boukema, student aan de Landbouwhogeschool te Wageningen, en S.W.C.M. Crooymans, student aan de Hogere Tuinbouwschool te 's-Hertogenbosch 1982-1983, 348; pak
      - Vertering van veen. Stageverslag van een oriënterend onderzoek 1994, 349; stuk
      - Verwijdering van Phytophthora uit water door middel van langzaamfiltratie 1996, 350; stuk
      - Vrucht- en teeltwisseling in de boomkwekerij 1995, 351; stuk
      - Weefselkweek van houtige gewassen 1987, 352; stuk
      - Weefselkweekstage 1992, 353; stuk
    - Stukken betreffende het statisch begeleiden van de medewerkers van het Proefstation voor de Boomkwekerij op het gebied van onderzoek uitvoeren, 1988-2000; 354; pak
      Nota bene: Bevat tevens het rapport getiteld Verslag van de statistische begeleiding van het PB over de jaren 1988 en 1989
    - Stukken betreffende het mede organiseren van de Europese bijeenkomst COST 813 Management Committee op het Proefstation voor de Boomkwekerij te Boskoop en het uitbrengen van het boek Diseases and disorders in European forest nurseries, 1994-1996; 355; pak
- Tekeningen en diskettes, 2
  - Tekening 1 van 8 behorend bij inventarisnummer 10, 356
  - Tekening 2 van 8 behorend bij inventarisnummer 10, 357
  - Tekening 3 van 8 behorend bij inventarisnummer 10, 358
  - Tekening 4 van 8 behorend bij inventarisnummer 10, 359
  - Tekening 5 van 8 behorend bij inventarisnummer 10, 360
  - Tekening 6 van 8 behorend bij inventarisnummer 10, 361
  - Tekening 7 van 8 behorend bij inventarisnummer 10, 362
  - Tekening 8 van 8 behorend bij inventarisnummer 10, 363
  - Tekening 1 van 2 behorend bij inventarisnummer 9, 364
  - Tekening 2 van 2 behorend bij inventarisnummer 9, 365
  - Tekening 1 van 3 behorend bij inventarisnummer 104, 366
  - Tekening 2 van 3 behorend bij inventarisnummer 104, 367
  - Tekening 3 van 3 behorend bij inventarisnummer 104, 368
  - Diskette behorend bij inventarisnummer 73, 369
  - Diskette behorend bij inventarisnummer 234, 370
  - Diskette behorend bij inventarisnummer 300, 371
  - Diskette behorend bij inventarisnummer 263, 372
  - Diskette behorend bij inventarisnummer 194, 373
  - Diskette behorend bij inventarisnummer 17, 374
  - Diskette 1 van 22 behorend bij inventarisnummer 33, 375
  - Diskette 2 van 22 behorend bij inventarisnummer 33, 376
  - Diskette 3 van 22 behorend bij inventarisnummer 33, 377
  - Diskette 4 van 22 behorend bij inventarisnummer 33, 378
  - Diskette 5 van 22 behorend bij inventarisnummer 33, 379
  - Diskette 6 van 22 behorend bij inventarisnummer 33, 380
  - Diskette 7 van 22 behorend bij inventarisnummer 33, 381
  - Diskette 8 van 22 behorend bij inventarisnummer 33, 382
  - Diskette 9 van 22 behorend bij inventarisnummer 33, 383
  - Diskette 10 van 22 behorend bij inventarisnummer 33, 384
  - Diskette 11 van 22 behorend bij inventarisnummer 33, 385
  - Diskette 12 van 22 behorend bij inventarisnummer 33, 386
  - Diskette 13 van 22 behorend bij inventarisnummer 33, 387
  - Diskette 14 van 22 behorend bij inventarisnummer 33, 388
  - Diskette 15 van 22 behorend bij inventarisnummer 33, 389
  - Diskette 16 van 22 behorend bij inventarisnummer 33, 390
  - Diskette 17 van 22 behorend bij inventarisnummer 33, 391
  - Diskette 18 van 22 behorend bij inventarisnummer 33, 392
  - Diskette 19 van 22 behorend bij inventarisnummer 33, 393
  - Diskette 20 van 22 behorend bij inventarisnummer 33, 394
  - Diskette 21 van 22 behorend bij inventarisnummer 33, 395
  - Diskette 22 van 22 behorend bij inventarisnummer 33, 396